【裁判字號】    97,訴,291
【裁判日期】    980106
【裁判案由】    違反政府採購法等
【裁判全文】
臺灣花蓮地方法院刑事判決               97年度訴字第291號
公  訴  人  臺灣花蓮地方法院檢察署檢察官
被      告  乙○○
            丙○○
            佳穎企業社（統一編號：00000000號  ）
上列被告等因違反政府採購法案件，經檢察官提起公訴（97年度
偵字第3440號），本院判決如下：
    主  文
乙○○、丙○○共同犯政府採購法第八十七條第三項、第六項之
妨害投標未遂罪，乙○○處有期徒刑陸月；丙○○處有期徒刑參
月；如易科罰金，均以新台幣壹仟元折算壹日。如附表所示偽造
之印文、署名均沒收。
佳穎企業社之代表人，因執行業務犯政府採購法第八十七條第三
項、第六項之妨害投標未遂罪，科罰金新台幣參萬元。
    事  實
一、丙○○係佳穎企業社之負責人及社團法人花蓮縣觀光發展暨
    家庭關懷協會（業於民國97年1 月18日決議解散，經花蓮縣
    政府於97年1月29日函覆准予自97年1月18日起結束會務並予
    以解散）理事；乙○○係佳穎企業社之經理，並擔任花蓮縣
    觀光發展暨家庭關懷協會執行長。乙○○、丙○○於得知台
    灣花蓮地方法院辦理「97年度刑事審判期日交互詰問法庭錄
    音委外轉譯勞務採購」（以下稱97年度刑事法庭錄音委外轉
    譯勞務標）公開招標案，為圖標得標案，明知花蓮縣觀光發
    展暨家庭關懷協會業已決議解散且未有何參與政府機關標案
    之決議，竟共同基於以增加投標廠商家數之詐術，使開標發
    生不正確結果之犯意聯絡，由乙○○冒用花蓮縣觀光發展暨
    家庭關懷協會名義偽填參與臺灣花蓮地方法院97年度刑事法
    庭錄音委外轉譯勞務標之標單文件，於投標契約文件上填寫
    投標單價每分鐘新台幣（下同）36元，並盜蓋「花蓮縣觀光
    發展暨家庭關懷協會」及理事長「甲○○」之印文於投標廠
    商聲明書、招標投標及契約文件、委託代理授權書、標單及
    證件之封袋上，且偽簽理事長「甲○○」及被授權人「己○○」之署名於委託代理授權書上，表示「甲○○授權己○○
    代表出席97年度刑事法庭錄音委外轉譯勞務標之議價」；另
    乙○○同時代理佳穎企業社填載投標單價每分鐘35元之招標
    投標及契約文件、投標廠商聲明書、委託代理授權書等投標
    文件並蓋用佳穎企業社印文後，交由丙○○簽名，再由乙○○同時檢具花蓮縣觀光發展暨家庭關懷協會及佳穎企業社之
    證件及標單，以花蓮縣觀光發展暨家庭關懷協會投標單價每
    分鐘36元及佳穎企業社投標單價每分鐘35元參與投標，於97
    年1月24 日向臺灣花蓮地方法院總務科投遞投標封而行使之
    ，足生損害於甲○○及己○○本人暨使臺灣花蓮地方法院刑
    事法庭錄音委外轉譯勞務標開標發生不正確之結果。嗣於97
    年1月25 日經臺灣花蓮地方法院開標人員於開標審查時發覺
    花蓮縣觀光發展暨家庭關懷協會及佳穎企業社之標單，字跡
    雷同，且投標時一致，而乙○○於開標時坦承2 份投標文件
    均由其本人填寫，認有圍標之虞，旋依政府採購法第50條第
    1項第5款之規定當場宣布廢標而未遂。
二、案經臺灣花蓮地方法院移送台灣花蓮地方法院檢察署檢察官
    偵查起訴。
    理    由
一、證據能力部分：
  (一)按被告以外之人於偵查中向檢察官所為之陳述，除顯有不可
    信之情況者外，得為證據。刑事訴訟法第159條之1定有明文
    。證人甲○○、邱振雄於檢察官偵查中所為證述，本院審酌
    其陳述作成時之情況並無不適當之情形，且其由檢察官偵訊
    時，業於訊問前具結，合於法定程序，已足擔保其係據實陳
    述，而其於檢察官訊問時之證述，依筆錄之記載，並無證據
    顯示係遭受強暴、脅迫、詐欺、利誘等外力干擾情形，或在
    影響其心理狀況致妨礙其自由陳述等顯不可信之情況，且證
    人甲○○已於本院審理時，基於證人地位、經合法具結、並
    在賦予被告對質詰問機會之情形下為證述，均無顯不可信之
    情況，證人甲○○、邱振雄於偵查中向檢察官所為陳述，依
    上揭規定，自有證據能力。
  (二)按被告以外之人於審判外之言詞或書面陳述，除法律有規定
    者外，不得作為證據；惟被告以外之人於審判外之陳述，雖
    不符前四條之規定，而經當事人於審判程式同意作為證據，
    法院審酌該言詞陳述或書面陳述作成時之情況，認為適當者
    ，亦得為證據。當事人、代理人或辯護人於法院調查證據時
    ，知有第159條第1項不得為證據之情形，而未於言詞辯論終
    結前聲明異議者，視為有前項之同意。刑事訴訟法第159 條
    第1項、第159條之5 分別定有明文。查被告、辯護人、檢察
    官對於引為本案證據之佳穎企業社及花蓮縣觀光發展暨家庭
    關懷協會參與投標之證件及標單文件、臺灣花蓮地方法院97
    年1月25 日開標簽到單、廢標紀錄、花蓮縣觀光發展暨家庭
    關懷協會設立登記文件、印文、97年1月18 日開會簽到單、
    會議紀錄、與花蓮縣政府間往來函文等卷附文書證據之證據
    能力均未予爭執，且未於言詞辯論終結前聲明異議，視為同
    意作為證據，依刑事訴訟法第159條之5第2 項規定，得為證
    據而有證據能力。
二、認定犯罪事實之證據及理由：
  (一)上開事實，業據被告即佳穎企業社負責人丙○○於本院審理
    時坦承不諱，並有花蓮縣觀光發展暨家庭關懷協會及佳穎企
    業社之證件暨標單文件、97年1月25 日臺灣花蓮地方法院廢
    標紀錄在卷可稽。
  (二)訊據被告乙○○對於佳穎企業社及花蓮縣觀光發展暨家庭關
    懷協會參與臺灣花蓮地方法院97年度刑事法庭錄音委外轉譯
    勞務採購案之投標文件均由其填寫，並蓋用花蓮縣觀光發展
    暨家庭關懷協會及甲○○之印文於如附表所示投標文件上，
    由其檢具證件及投標文件向臺灣花蓮地方法院投遞參與投標
    等事實不予爭執，惟否認有偽造文書及違反政府採購法第87
    條第3 項妨害投標罪之犯行，辯稱：花蓮縣觀光發展暨家庭
    關懷協會在97年1 月中旬有召開正式會議決議要參與本件投
    標，地點在中美路20號，但有些人沒有來，參與會議的人有
    5、6人，丁○○、丙○○、戊○○、己○○（會員）、邱振
    雄（常務理事，未參與投票決議，僅到場聽一聽就離開），
    出席的理監事有3 人，決議的內容是要參與投標，會議中有
    提到這個具體的採購案，該次就是針對本案採購案開會表決
    ，理事長沒有同意也沒有反對，開會隔天有跟理事長甲○○
    報備，協會開完會是17或18日，17日公告，不知道協會解散
    的時間，也沒有接到會員開會通知；委託代理授權書上「甲○○」及「己○○」之署名係甲○○、己○○自己簽名云云
    。經查：
    1.臺灣花蓮地方法院辦理97年度刑事法庭錄音委外轉譯勞務
      採購案，於97年1月18日上網公告，97年1月24日下午5 時
      30分截止收件，於97年1月25日上午10時開標，計有3家廠
      商參與投標，其中投標廠商花蓮縣觀光發展暨家庭關懷協
      會及佳穎企業社之投標文件均係由被告乙○○填寫並同時
      於97年1 月24日向臺灣花蓮地方法院投遞參與投標等事實
      ，為被告乙○○於本院準備程序時所不爭執，且有上揭花
      蓮縣觀光發展暨家庭關懷協會及佳穎企業社之證件暨標單
      文件、97年1 月25日臺灣花蓮地方法院廢標紀錄在卷可稽
      ；又投標廠商花蓮縣觀光發展暨家庭關懷協會已於97 年1
      月18日決議解散，並於97年1月24 日函知花蓮縣政府，經
      花蓮縣政府於97年1月29日函覆並公告准予自97年1月18日
      起結束會務並予以解散等情，迭據證人甲○○於偵查及本
      院審理中證述明確，並有花蓮縣政府97年1月29 日府社行
      字第09700166630 號函在卷可佐（見臺灣花蓮地方法院檢
      察署97年度他字第150號卷第12、15頁，本院97年12 月23
      日審理筆錄），均堪認屬實在。
    2.被告乙○○雖辯稱花蓮縣觀光發展暨家庭關懷協會曾開會
      決議參與臺灣花蓮地方法院97年度刑事法庭錄音委外轉譯
      標之投標案，其不知花蓮縣觀光發展暨家庭關懷協會決議
      解散之事云云，然查：
      花蓮縣觀光發展暨家庭關懷協會理事長甲○○並不知要
        參與臺灣花蓮地方法院97年度刑事法庭錄音委外轉譯標
        案之事，亦未授權己○○代表出席開標議價之事實，業
        據證人甲○○於本院證述：「（問：關懷協會後來解散
        ，何時開會解散？）97年1月18 日召開會員大會，召開
        會議之前1 個月我開始打電話通知，上面的社員我全部
        都聯絡，但有些查無此人，大會簽到的出席記錄，大部
        分的人都有出席，但有的簽完名就走了，…，乙○○是
        第一個知道要解散的人，在96年10、11月我問他願不願
        意解散，他一下子說好一下子說不好，他有他的考量，
        但他不願意解散。」、「（問：關懷協會曾否同意要參
        與本院97年度刑事審判期日交互詰問法庭錄音委外轉譯
        勞務採購案？或有無曾經同意過這樣的標案？）我本人
        完全不知道這樣的標案。」、「不認識己○○」、「97
        年1月22 日我開車去東華大學找他（指乙○○），並跟
        他說已經解散請他簽名，簽名也是他自己簽的，1 月24
        日下午我送件，1月31 日我收到縣政府解散的公文。」
        等語明確（見本院97年12月23日審理筆錄第5 頁），復
        有花蓮縣觀光發展暨家庭關懷協會97年1月18 日會員大
        會簽到單在卷可參（見臺灣花蓮地方法院檢察署97年度
        他字第150號卷第19 頁），是被告乙○○早已知悉甲○○有解散花蓮縣觀光發展暨家庭關懷協會之意，且至遲
        於97年1月22 日即已知悉花蓮縣觀光發展暨家庭關懷協
        會已於97年1月18 日解散之事實，被告乙○○辯稱不知
        花蓮縣觀光發展暨家庭關懷協會開會決議解散之事云云
        ，委無可採。
      次查，臺灣花蓮地方法院辦理97年度刑事法庭錄音委外
        轉譯勞務標案係於97年1月18 日上網公告，有臺灣花蓮
        地方法院開標廢標紀錄在卷可稽（見臺灣花蓮地方法院
        檢察署97年度他字第150號卷第6頁），是花蓮縣觀光發
        展暨家庭關懷協會顯不可能於97年1月中旬或97年1月17
        日即召開參與該標案之會議。又證人甲○○為協會理事
        長，並不知協會曾開會決議參與臺灣花蓮地方法院標案
        之事，而證人即擔任花蓮縣觀光發展暨家庭關懷協會理
        事之邱振雄於偵查中亦證述不知道協會有參與臺灣花蓮
        地方法院標案投標之事（見臺灣花蓮地方法院檢察署97
        年度偵字第3440號卷第66-67頁）；且97年1月18日亦為
        花蓮縣觀光發展暨家庭關懷協會開會決議解散之日期，
        證人甲○○於1個月前即通知各會員定於97年1月18日召
        開解散會議之事，各會員顯不可能於該日再參加乙○○
        所召開參與臺灣花蓮地方法院標案之會議，被告乙○○
        辯稱有通知召開會議決議參與投標案、邱振雄有參加會
        議云云，與事實不符，難予採信。另證人戊○○、丁○○及被告丙○○於本院雖均證稱有召開會議決議參與花
        蓮地方法院投標案云云，惟證人戊○○連自己是否當選
        理事均不知悉，其就開會次數及內容均稱記憶不清，亦
        不確定是否有因為投標案開過會；證人丁○○雖證述有
        開會，卻無法說出參加會議之人及會議具體討論內容，
        僅空言有討論投標案；其等所為證述顯係附和被告乙○○之詞，均顯無可採。
    3.又被告辯稱委託代理授權書上「甲○○」及「己○○」之
      署名係甲○○及己○○自己簽名一節，查證人甲○○不認
      識己○○，不知花蓮縣觀光發展暨家庭關懷協會參與臺灣
      花蓮地方法院標案投標之事，已據甲○○證述在卷，是如
      附表編號3 所示委託代理授權書顯非甲○○出具。再依被
      告於本院審理時陳述「我是代表佳穎企業社，投標是我去
      投，我投的時候同時投佳穎企業社與協會，協會投標我是
      跟理事長報備請她派己○○來，但己○○不想做，己○○
      沒有委託我，也沒有來，所以開標當天協會沒有人到場。
      」等詞，己○○既不想做，自不可能於授權書上簽名表示
      受任，被告乙○○辯稱委託授權書係甲○○及己○○自己
      簽名云云，委無可採。
    4.綜上所述，被告乙○○明知花蓮縣觀光發展暨家庭關懷協
      會業已於97年1月18 日決議解散，且未有何參與政府機關
      標案之決議，竟冒用花蓮縣觀光發展暨家庭關懷協會名義
      偽填如附表所示參與花蓮地方法院97年度刑事法庭錄音委
      外轉譯勞務標之投標文件，並盜蓋「花蓮縣觀光發展暨家
      庭關懷協會」及理事長「甲○○」之印文及偽簽「甲○○
      」、「己○○」之署名，偽造如附表所示文書，復持以向
      臺灣花蓮地方法院投標行使之事證明確。
  (三)按政府採購法第87條第3 項規定：「以詐術或其他非法之方
    法，使廠商無法投標或開標發生不正確之結果者，處五年以
    下有期徒刑，得併科新臺幣一百萬元以下罰金」，其規定係
    以詐術或其他非法方法，使廠商無法投標或開標發生不正確
    結果為要件，故行為人若有施用詐術或其他非法方法，致其
    他參與投標之廠商無法投標或開標發生不正確之結果，即足
    當之。而所謂詐術，並不以欺罔為限，即利用人之錯誤，亦
    屬詐術（最高法院24年上字第4515號判例、91年度台上字第
    1071號判決要旨參照）。所謂陷於錯誤，係指任何一種不正
    確而與事實真相不相符合之事件與狀態，致使公務員對於正
    確開標基礎事實之認知產生錯誤評估而影響開標之正確決定
    而言（如誤以為具有足夠廠商數之法定條件而開標；或誤以
    為係不同廠商間之自由市場公平競爭而開標），均屬消極之
    使用詐術。此參諸行政院公平交易委員會91年10月31日公法
    字第0910010626號函釋：「某公司前往投標，同時又由該公
    司之另一關係企業投標，如係虛增投標家數，意圖使市場上
    競爭之狀態不復存在，核屬以欺罔之方法致招標單位誤信競
    爭存在，侵害相關市場之效能競爭，為欺罔行為」自明。是
    虛增投標家數參與投標，或彼此間已約定投標價格，而使承
    辦公務員誤信符合廠商數之法定條件，即屬政府採購法第87
    條第3項之「詐術」行為。
  (四)本案被告丙○○係佳穎企業社之負責人及花蓮縣觀光發展暨
    家庭關懷協會理事，明知花蓮縣觀光發展暨家庭關懷協會於
    97年1月18 日開會決議解散之事，且知悉乙○○未得理事長
    甲○○之同意，欲同時以花蓮縣觀光發展暨家庭關懷協會及
    佳穎企業社名義參與臺灣花蓮地方法院97年度刑事法庭錄音
    委外轉譯標案之投標等情，已據被告丙○○於本院審理時供
    承在卷（見本院97年12月23日審理筆錄）。被告乙○○與丙○○為順利取得花蓮地方法院辦理之97年度刑事法庭錄音委
    外轉譯標案，由乙○○冒用花蓮縣觀光發展暨家庭關懷協會
    名義偽造如附表所示投標文件，虛以花蓮縣觀光發展暨家庭
    關懷協會名義及佳穎企業社同時參與臺灣花蓮地方法院97年
    度刑事法庭錄音委外轉譯勞務標之投標；又以佳穎企業社每
    分鐘35元略低於花蓮觀光發展暨家庭關懷協會每分鐘36元之
    投標單價，意圖使招標單位臺灣花蓮地方法院承辦公務員誤
    信花蓮縣觀光發展暨家庭關懷協會仍存在且有參與投標真意
    ，其目的僅在增加投標廠商家數以符合政府採購法須有3 家
    以上廠商參加投標規定之假象，顯已實行詐術，若非招標機
    關於審查資格時發現有異常情形，致予廢標，本件投標顯然
    將發生不正確結果甚明。本案被告乙○○、丙○○共同行使
    偽造私文書及違反政府採購法之犯行，均洵堪認定。
三、論罪科刑：
  (一)核被告乙○○、丙○○所為，均係犯刑法第216條、第210條
    行使偽造私文書罪及違反政府採購法第87條第6項、第3項之
    以詐術使開標發生不正確結果之妨害投標未遂罪。被告乙○○與丙○○間，就上開犯行有犯意聯絡及行為分擔，皆為共
    同正犯。被告均係基於單一之犯意，接續偽造如附表所示文
    書，應僅成立一個偽造文書罪，又被告盜用「花蓮縣觀光發
    展暨家庭關懷協會」、「甲○○」印章、偽造「甲○○」、
    「己○○」署名，均為偽造私文書之部分行為，而偽造私文
    書之低度行為復為行使之高度行為所吸收，均不另論罪。被
    告以一行為，同時觸犯行使偽造私文書及政府採購法之妨害
    投標未遂罪，為想像競合犯，應依刑法第55條規定，從一重
    依政府採購法之妨害投標未遂罪處斷。又被告2 人所犯政府
    採購法之妨害投標未遂罪，已著手於詐術行為之實行，因未
    發生不正確之結果而未遂，爰依刑法第25條第2 項之規定，
    均按既遂犯之刑減輕之。
  (二)被告丙○○係佳穎企業社負責人，乙○○為佳穎企業社之實
    際業務從業人員，均犯政府採購法之罪，是被告佳穎企業社
    亦應依政府採購法第92條之規定論科罰金。
  (三)爰審酌政府採購法之制訂目的，在建立公平、公開之政府採
    購程序，以提升採購效率與功能，確保採購品質，使政府採
    購程序回歸市場競爭機制，而被告乙○○、丙○○企圖在形
    式上增加符合法定投標家數之決標要件之假象，使政府採購
    法所期待建立之競標制度無法落實，有害於公益，以及犯罪
    之動機、手段、被告丙○○犯後坦承犯行、被告乙○○猶飾
    詞卸責之態度，以及本件之犯罪情節等一切情狀，各量處如
    主文第一項所示之刑，並均諭知易科罰金之折算標準。被告
    佳穎企業社為獨資商號，雖非法人，惟依政府採購法第92條
    之規定，關於廠商之處罰對象並未排除獨資商號，自應依法
    併科罰金，佳穎企業社既因其負責人、從業人員因執行職務
    犯違反政府採購法之罪，且審酌本件之招標案件其金額非高
    ，爰宣告如主文第二項所示之罰金。
  (四)如附表所示偽造之印文、署名，不問屬於犯人與否，均應依
    法宣告沒收。
四、據上論斷，應依刑事訴訟法第299條第1項前段，政府採購法
    第87條第6項、第3項、第92條，刑法第11條前段、第28條、
    第216條、第210條、第55條、第25條第2項、第41條第1項前
    段、第219條，刑法施行法第1條之1，判決如主文。
本案經檢察官羅美秀到庭執行職務。
中    華    民    國    98    年    1     月    6     日
                  刑事第四庭    審判長法  官  張宏節
                                      法  官  沈培錚
                                      法  官  蔡寶樺
以上正本證明與原本無異。
如不服本判決應於收受送達後10日內向本院提出上訴書狀，並應
敘述具體理由。其未敘述上訴理由者，應於上訴期間屆滿後20日
內向本院補提理由書（均須按他造當事人之人數附繕本）「切勿
逕送上級法院」。
中    華    民    國    98    年    1     月    8     日
                                      書記官
附錄本判決論罪之法律條文：
政府採購法第87條：
意圖使廠商不為投標、違反其本意投標，或使得標廠商放棄得標
、得標後轉包或分包，而施強暴、脅迫、藥劑或催眠術者，處一
年以上七年以下有期徒刑，得併科新台幣三百萬元以下罰金。
犯前項之罪，因而致人於死者，處無期徒刑或七年以上有期徒刑
；致重傷者，處三年以上十年以下有期徒刑，各得併科新台幣三
百萬元以下罰金。
以詐術或其他非法之方法，使廠商無法投標或開標發生不正確結
果者，處五年以下有期徒刑，得併科新台幣一百萬元以下罰金。
意圖影響決標價格或獲取不當利益，而以契約、協議或其他方式
之合意，使廠商不為投標或不為價格之競爭者，處六月以上五年
以下有期徒刑，得併科新台幣一百萬元以下罰金。
意圖影響採購結果或獲取不當利益，而借用他人名義或證件投標
者，處三年以下有期徒刑，得併科新台幣一百萬元以下罰金。容
許他人借用本人名義或證件參加投標者，亦同。
第一項、第三項及第四項之未遂犯罰之。
政府採購法第92條：
廠商之代表人、代理人、受雇人或其他從業人員，因執行業務犯
本法之罪者，除依該條規定處罰其行為人外，對該廠商亦科以該
條之罰金。
┌───────────────────────────────────────────┐
│附表：                                                                                │
├──┬──────┬──────┬─────┬────┬────┬───┬──────┤
│編號│  時  間    │  地  點    │偽造之署押│所在欄位│署押、印│性  質│  備  註    │
│    │            │            │、文書    │        │文數量  │      │            │
├──┼──────┼──────┼─────┼────┼────┼───┼──────┤
│ 1  │97年1月24日 │花蓮縣花蓮市│投標廠商聲│投標廠商│「花蓮縣│私文書│偽造之署名、│
│    │            │某處        │明書      │及負責人│觀光發展│      │印文均依刑法│
│    │            │            │          │欄      │暨家庭關│      │第219條宣告 │
│    │            │            │          │        │懷協會」│      │沒收。      │
│    │            │            │          │        │、「孔小│      │            │
│    │            │            │          │        │平」印文│      │            │
│    │            │            │          │        │各1 枚  │      │            │
├──┼──────┼──────┼─────┼────┼────┼───┼──────┤
│ 2  │97年1月24日 │同上        │臺灣花蓮地│投標廠商│「花蓮縣│同上  │同上        │
│    │            │            │方法院招標│及負責人│觀光發展│      │            │
│    │            │            │投標及契約│欄      │暨家庭關│      │            │
│    │            │            │文件      │        │懷協會」│      │            │
│    │            │            │          │        │、「孔小│      │            │
│    │            │            │          │        │平」印文│      │            │
│    │            │            │          │        │各1 枚  │      │            │
├──┼──────┼──────┼─────┼────┼────┼───┼──────┤
│ 3  │97年1月24日 │同上        │標單封袋  │封袋背面│「花蓮縣│同上  │同上        │
│    │            │            │證件封袋  │封口處  │觀光發展│      │            │
│    │            │            │          │        │暨家庭關│      │            │
│    │            │            │          │        │懷協會」│      │            │
│    │            │            │          │        │印文 6枚│      │            │
├──┼──────┼──────┼─────┼────┼────┼───┼──────┤
│ 4  │97年1 月25日│同上        │委託代理授│投標廠商│「花蓮縣│同上  │同上        │
│    │            │            │權書      │名稱欄  │觀光發展│      │            │
│    │            │            │          │        │暨家庭關│      │            │
│    │            │            │          │        │懷協會」│      │            │
│    │            │            │          │        │印文1枚 │      │            │
│    │            │            │          ├────┼────┤      │            │
│    │            │            │          │授權人簽│「甲○○│      │            │
│    │            │            │          │署欄    │」簽名、│      │            │
│    │            │            │          │        │印文各1 │      │            │
│    │            │            │          │        │枚。    │      │            │
│    │            │            │          ├────┼────┤      │            │
│    │            │            │          │被授權人│己○○簽│      │            │
│    │            │            │          │簽樣欄  │名1 枚。│      │            │
└──┴──────┴──────┴─────┴────┴────┴───┴──────┘


司法院資訊處製作；財團法人民間司法改革基金會備份。
